# 有关合并报表的一个问题

提问人：kuaijiborden 时间：2020-02-27 08:05:19
想请教一下大家,在做一家集团公司的 2019 年度审计报告(合并报表)的时候,假设A是集团公司,B是A的全资子公司,C又是B的全资子公司,那么在做的过程中,是否要把C的单独的年度审计报告,B的单独的审计报告,A的单独的审计报告全部做出来的基础上,再做B和C的合并审计报告,再做A和B的合并审计报告.还是说不用做C的年度审计报告,只是做B与C的合并审计报告,A的单独的审计报告,A和B与C的合并审计报告.谢谢指点.

回答人：chenyiwei
这个问题没有统一的规定，看委托方的需求而定。一般情况下，有子公司的被审计单位都需要编制和提供合并报表，相应地审计报告所涵盖的范围应包含该合并报表。